【裁判字號】    98,訴,1055
【裁判日期】    981210
【裁判案由】    強盜等
【裁判全文】
臺灣臺南地方法院刑事判決              98年度訴字第1055號
被      告  乙○○
                    （現於臺灣臺南看守所羈押中）
指定辯護人  郭家祺律師
被      告  戊○○
選任辯護人  林錫恩律師
            黃俊達律師
            蘇文斌律師
上列被告等因強盜等案件，經檢察官提起公訴（98年度偵字第50
01號），本院判決如下：
    主  文
乙○○未經許可，持有可發射子彈具有殺傷力之改造手槍，累犯
，處有期徒刑參年陸月，併科罰金新臺幣壹拾萬元，罰金如易服
勞役，以新臺幣壹仟元折算壹日，未扣案之可發射子彈具有殺傷
力之改造手槍壹枝、子彈肆顆，均沒收；又共同意圖為自己不法
之所有，攜帶兇器，以強暴、脅迫至使不能抗拒，而取他人之物
，累犯，處有期徒刑捌年陸月，未扣案之可發射子彈具有殺傷力
之改造手槍壹枝、子彈肆顆、扣案之行動電話壹具（含通話晶片
00 00000000號），均沒收。應執行有期徒刑壹拾年，併科罰金
新臺幣壹拾萬元，罰金如易服勞役，以新臺幣壹仟元折算壹日，
未扣案之可發射子彈具有殺傷力之改造手槍壹枝、子彈肆顆、扣
案之行動電話壹具（含通話晶片0000000000號），均沒收。
戊○○共同意圖為自己不法之所有，攜帶兇器，以強暴、脅迫至
使不能抗拒，而取他人之物，處有期徒刑捌年，未扣案之可發射
子彈具有殺傷力之改造手槍壹枝、子彈肆顆、扣案之行動電話壹
具（含通話晶片0000000000號），均沒收。
    事  實
一、乙○○（綽號「黑人」）曾因懲治盜匪條例、傷害案件，分
    別經本院、臺灣臺中地方法院於民國82年11月25日、88年5
    月22日以82年度訴字第1347號、87年度訴字第2669號案件判
    處有期徒刑15年、有期徒刑4月確定，上開2罪接續執行，於
    82年11月25日起算刑期，且於96年2月7日因縮短刑期假釋出
    監，並且於97年4月14日縮刑期滿，假釋未經撤銷視為執行
    完畢。戊○○前因槍砲彈藥刀械管制條例、妨害自由、槍砲
    彈藥刀械管制條例、偽造文書等案件，分別於88年3月22日
    、89年6月19日，經本院及臺灣臺東地院分別以87年度訴緝
    字107號、87年度訴字第1030號、89年度東簡字第160號各判
    處有期徒刑3年、有期徒刑10月、有期徒刑7年及刑後強制工
    作2年、有期徒刑4月，上開4罪合併定執行刑應執行有期徒
    刑10年5月，於90年11月17日起算刑期，且於97年4月8日因
    縮刑期滿假釋出監，刑期至99年3月14日屆滿，尚未執行完
    畢（不構成累犯）。詎均仍不知悔改：
  (一)乙○○明知可發射子彈具有殺傷力之改造槍枝及具殺力之子
    彈，屬槍砲彈藥刀械管制條例所列管之槍枝及彈藥，非經中
    央主管機關內政部許可，不得擅自持有，竟仍基於持有改造
    手槍及具殺傷力子彈之犯意，於97年12月22日，在臺南市○○路「海龍肉粽店」，輾轉由綽號「香瓜」之成年男子處取
    得可發射子彈具殺傷力之改造手槍1枝及具殺傷力之9㎜子彈
    6顆，並自該時起無故持有之。
  (二)乙○○得知丁○○急需購買第2級毒品安非他命，竟另行起
    意，與戊○○共同基於強盜之犯意聯絡：
  1.謀議由乙○○先向丁○○佯稱要販賣安非他命，迨丁○○至
    約定之地點，再由乙○○持上開槍、彈下手強盜丁○○欲購
    買毒品之現金，另戊○○則負責開車接應。謀議底定後，乙○○即以0000000000號行動電話與丁○○之0000000000號行
    動電話接洽，並以13兩之安非他命，計約新臺幣（下同）10
    0萬元，較市場行情略低之價格誘使丁○○應允購買，且約
    定於97年12月28日深夜，在臺南市○○○街21號「永華春天
    汽車旅館」附近交易。丁○○與乙○○談妥後，即電話邀約
    甲○○合資購買，之後甲○○再找丙○○合資（3人出資情
    形為：丁○○先與甲○○約定，丁○○出資23萬6千元，甲○○出資56萬4千元；甲○○再告知丙○○攜帶20萬元赴約
    ）。
  2.嗣甲○○於97年12月29日凌晨2時8分許，駕車至臺南縣永康
    市「奇美醫院」附近與丁○○會面；丙○○則於同日凌晨3
    時9分許，攜帶部分現金，駕車至國道一號高速公路「永康
    交流道」，先至臺南縣永康市○○路○段299號「7-11便利超
    商」提領9萬元後，再至「奇美醫院」附近與丁○○、甲○○會合，丁○○隨即駕駛車牌號碼8038-SW號自小客車搭載
    甲○○；丙○○則跟隨在後，於同日凌晨3時45分許，至「
    永華春天汽車旅館」附近巷弄後，丙○○即坐上前述丁○○
    所駕駛之自小客車後座，並將20萬元交予坐於前座之甲○○
    ，甲○○再將2人出資共計76萬4000元交予丁○○，丁○○
    即將3人合資之100萬元置入紙袋，再於同日凌晨3時46分許
    ，以0000000000號行動電話撥打乙○○持用之0000000000號
    行動電話，告知乙○○已依約至「永華春天汽車旅館」附近
    。
  3.另乙○○於97年12月28日晚間10時許，即至戊○○所籌設之
    臺南市○○○街502號之1公司等候，並分別於97年12月29 日
    凌晨1時23分許、凌晨1時47分許、凌晨2時28分許、凌晨3時
    9分許、凌晨3時42分許，以0000000000號行動電話與丁○○
    之0000000000號行動電話連絡。嗣於同日凌晨3時46分許，
    乙○○接獲丁○○告知已至「永華春天汽車旅館」附近後，
    戊○○隨即駕駛車牌號碼3625-UG號白色自小客車，至臺南
    市○○路469號「梁家飲料店」後方巷內（即臺南市○○○街
    434巷），並將車停置於臺南市○○○街419巷38號旁伺機接
    應；乙○○則持上開槍、彈趕赴「永華春天汽車旅館」附近
    ，並於同日凌晨3時49分許，以0000000000號行動電話撥打
    丁○○之0000000000號行動電話，告知丁○○所在位置，迨
    坐上丁○○所駕駛、搭載甲○○、丙○○之車牌號碼8038-S
    W號自小客車右後座後，即向丁○○等人謊稱安非他命放置
    於「梁家飲料店」內，欲至該處取貨云云，使丁○○等人信
    以為真，在乙○○引領下，即驅車前往「梁家飲料店」。
  4.同日凌晨3時55分許，丁○○等4人抵達「梁家飲料店」附近
    ，在乙○○要求下，僅丁○○攜帶前述裝有現金之紙袋隨同
    下車交易，甲○○及丙○○則留在車上等候。乙○○迨將丁○○誘入「梁家飲料店」後方防火巷時，迅即持上開手槍敲
    擊丁○○頭部，致使丁○○受有左顳部頭皮挫傷瘀腫（2X2
    公分）、右頂部頭皮挫傷瘀腫（1X1公分）、左臉頰2道長約
    1公分之刮傷等傷害，達不能抗拒之程度，而強取丁○○所
    攜帶之100萬元，過程中因丁○○極力反抗，所攜帶之紙袋
    提手遭拉扯斷裂，碎片掉落於地，另乙○○所有之手機及帽
    子亦因拉扯而留於現場。乙○○得手後，迅速進入戊○○所
    駕駛之前述自小客車內並逃離現場。丁○○遭襲後，即大聲
    呼喊救命、尖叫哀嚎，甲○○、丙○○聞聲，立刻駕駛車牌
    號碼8038-SW號自小客車自後追趕。惟戊○○駕車沿臺南市
    ○○○街434巷北往南方向逃逸時，因誤闖無尾巷（即臺南市
    ○○○街433巷）而倒車，坐於右前座之乙○○見甲○○、丙○○緊追在後，乃打開車門，從右門前射擊2槍，其中1槍貫
    穿車門鋼板而出，1槍撞擊車門鋼板後掉落門縫內，嚇阻甲○○等人追趕，戊○○始得以順利駕車逃逸。
  5.警方據報前往蒐證，於97年12月29日上午3時55分許，分別
    在「梁家飲料店」後方防火巷內，扣得前述紙袋提袋碎片1
    對、乙○○所有之帽子1頂及ANYCALL手機（內有0000000000
    號行動電話晶片）1支，又在建平8街432號旁空地查扣得彈
    殼1顆、彈頭碎片1片；另於97年12月29日上午6時40分許，
    在臺南市○○○街18巷8弄4號戊○○胞妹己○○住處扣得車
    牌號碼3625-UG號自小客車；迄至98年3月31日晚上11時55
    分許，至乙○○位於臺南市○○○街22巷5號3樓之3租屋處搜
    索，將其拘提到案，並扣得第2級毒品安非他命1小包。
二、案經臺南市警察局第四分局報告臺灣臺南地方法院檢察署偵
    查起訴。
    理  由
甲、證據能力部分
一、公訴人就起訴犯罪事實提出下列證據
  (一)持有改造手槍及子彈部分：1.被告乙○○之自白、2.證人戊○○、丁○○、甲○○及丙○○之證述、3.內政部警政署刑
    事警察局98年1月12日刑鑑字第0980000289號鑑定書、臺南
    市警察局97年12月8日現場勘察卷內所附之勘察報告、現場
    及車牌號碼3625-UG自小客車蒐證照片共53張、郭綜合醫院
    出具之丁○○受傷診斷證明書。
  (二)持槍彈強盜部分：1.被告乙○○之供述及證述、2.被告戊○○之供述及證述、3.證人丁○○、己○○於警詢證述、4.證
    人甲○○、丙○○、辛○○、黃冠霖於警詢及偵查中證述、
    5.證人楊乃蓁於偵查中證述、6.內政部警政署刑事警察局98
    年1月12日刑鑑字第0980000289號鑑定書、臺南市警察局97
    年12月8日現場勘察卷內所附之勘察報告、現場及車牌號碼
    3625- UG自小客車蒐證照片共53張、郭綜合醫院出具之丁○○受傷之診斷證明書、臺南市警察局第四分局出具之現場圖
    示7.中國信託商業銀行股份有限公司98年4月24日中信銀字
    第09822271205364號函所附許曜宗之帳戶歷史交易查詢紀錄
    1份、98年5月21日中信銀字第09800071206684號函所附之自
    動化交易LOG資料1紙暨監視光碟1片、8.臺南市警察局指揮
    中心受理110報案紀錄單1紙、9.扣案之紙袋提袋碎片1對、
    帽子1頂、ANYCALL手機（含0000000000通話晶片）1支、10.
    扣案彈殼1顆、彈頭碎片1片、11.安非他命1包。
二、被告2人及辯護人對證據能力之意見
    被告2人及辯護人於準備程序中對上開證據均表示無意見。
三、本院認定
  (一)鑑定書－－按被告以外之人於審判外之言詞或書面陳述，除
    法律有規定者外，不得作為證據，刑事訴訟法第159條第1項
    定有明文。而審判長、受命法官或檢察官，得就鑑定事項有
    特別經驗或經政府機關委任有鑑定職務者，選任為鑑定人，
    或囑託醫院、學校或其他相當之機關、團體為鑑定，或審查
    他人之鑑定，刑事訴訟法第198條及第208條明揭此旨。鑑定
    之目的，在發現真實，以供法院之採證，係依替代性之調查
    證據方法，以其判斷之意見，為其證據資料。鑑定人應將鑑
    定之經過及其結果，向法院以言詞或書面報告，準用人證之
    規定，由當事人、代理人或辯護人直接詰問之，性質上屬於
    被告以外之人於審判外之陳述，而係傳聞證據，然既有上開
    鑑定規定，為刑事訴訟法第159條第1項所指「法律有規定」
    之情形。又因司法警察機關調查中之案件，為因應實務上、
    或因量大或有急迫之現實需求，併例行性當然有鑑定之必要
    者，如槍有無殺傷力之鑑定，基於檢察一體原則，得由該管
    檢察長對於轄區內之案件，以事前概括選任鑑定人或囑託鑑
    定機關團體方式，俾便轄區內之司法警察官、司法警察對於
    調查中之此類案件，得即時送請先前已選任之鑑定人或囑託
    之鑑定機關、團體實施鑑定，以求時效（法務部92年9月1日
    法檢字第0920035083號函參照）。而臺灣高等法院檢察署已
    概括選任內政部警政署刑事警察局為轄區司法警察機關調查
    中案件有關槍彈、DNA型別、指紋之鑑定事項之鑑定機關。
    此種由檢察機關概括選任鑑定人或概括囑託鑑定機關、團體
    ，再轉知司法警察官、司法警察於調查犯罪時參考辦理之作
    為，法無明文禁止，係為因應現行刑事訴訟法增訂傳聞法則
    及其例外規定之實務運作而為，此種由司法警察官、司法警
    察依檢察官所概括選任之鑑定或囑託鑑定機關、團體所為之
    鑑定結果，與檢察官選任或囑託為鑑定，性質上並無異，同
    具有證據能力（最高法院96年度臺上字第2860號判決意旨參
    照）。是有關內政部警政署刑事警察局刑鑑字第0980000289
    號、刑醫字第0980000387號、刑醫字第0980007244號、刑紋
    字第0980000988號（臺南市警察局第四分局南字警四刑偵字
    第098000165號卷，下稱警卷，第51至57頁），雖係由「臺
    南市警察局第四分局」委託鑑定，然檢察機關既已概括授權
    由司法警察官送鑑定，前述鑑定書，雖屬傳聞證據，仍合於
    刑事訴訟法第159條第1項所認「法律有規定」之情形，依法
    有證據能力。
  (二)現場照片－－係依機器之功能，攝錄實物形貌而形成之圖像
    ，且非經違法取得；扣案之紙袋碎片2個、棒球帽1個、ANYC
    ALL牌手機1支－－屬物證；行動電話門號雙向通聯記錄－－
    係電信公司之機房電腦於電話受話時利用磁片所為之紀錄，
    再利用電腦列印所得之資料。此部分證據均非供述證據，不
    受傳聞法則之限制，均具有證據能力。
  (三)同案被告乙○○、戊○○於偵查中經檢察官以證人身分詢問
    之供述及證詞－－依刑事訴訟法第159條之1第2項之規定，
    得為證據，且被告戊○○於審理中亦到庭，經給予被告乙○○及其辯護人交互詰問之機會，其詰問權已受保障，故均認
    有證據能力。
  (四)證人丁○○、己○○、甲○○、丙○○、辛○○及黃冠霖於
    警局證述及郭綜合醫院診斷證明書－－按刑事訴訟法第159
    條之5明定：「被告以外之人於審判外之陳述，雖不符前4條
    之規定，而經當事人於審判程序同意作為證據，法院審酌該
    言詞陳述或書面陳述作成時之情況，認為適當者，亦得為證
    據。」、「當事人、代理人或辯護人於法院調查證據時，知
    有第159條第1項不得為證據之情形，而未於言詞辯論終結前
    聲明異議者，視為有前項之同意。」，其立法理由在於傳聞
    證據未經當事人之反對詰問予以核實，乃排斥其證據能力。
    惟當事人如放棄對原供述人之反對詰問權，於審判程序表示
    同意該等傳聞證據可作為證據，此時，法院除認該傳聞證據
    欠缺適當性外，自可承認其證據能力。又當事人、代理人或
    辯護人於調查證據時，知有刑事訴訟法第159條第1項不得為
    證據之情形，卻表示「對於證據調查無異議」、「沒有意見
    」等意思，而未於言詞辯論終結前聲明異議者，應視為已有
    將該等傳聞證據採為證據之同意（最高法院94年度台上字第
    2976號判決意旨參照）。是此部分證據依刑事訴訟法第159
    條第1項雖均屬審判外陳述，然被告2人在準備程序中，就該
    證據能力一節，均表示「無意見」之意思（見本院卷第77頁
    ），復未於言詞辯論終結前聲明異議，依前揭說明，應視為
    被告等已有將該等傳聞證據採為證據之同意，且本院審酌該
    等證據作成時之情況，認為適當，依刑事訴訟法第159條之5
    第1項，認均具證據能力。
  (五)證人甲○○、丙○○，黃冠霖、楊乃蓁、辛○○於偵訊時之
    證述－－按被告以外之人於偵查中向檢察官所為之陳述，除
    顯有不可信之情況者外，得為證據。刑事訴訟法第159條之1
    第2項明文規定。而此部分證據既無顯不可信之情況，證人
    甲○○、丙○○於審理中又已到庭經被告等人對質詰問過，
    其餘證人被告2人並未主張對質詰問，依上說明，應認具證
    據能力。
  (六)被告乙○○之自白－－按被告之自白非出於強暴、脅迫、利
    誘、詐欺、疲勞訊問、違法羈押或其他不正之方法，且與事
    實相符者，得為證據，刑事訴訟法第156條第1項定有明文。
    是被告乙○○於警詢、偵查中及本院審理時關於持有具殺傷
    力之改造手槍、子彈部份之自白，並非出於強暴、脅迫、利
    誘、詐欺、疲勞訊問、違法羈押或其他不正之方法所得，具
    有任意性，且核與事實相符，依刑事訴訟法第156條第1項規
    定自有證據能力。
乙、實體部份
一、持有改造手槍及子彈：
    此部分犯罪事實，業據被告乙○○於本院審理中坦承不諱（
    見本院卷第30、311頁），並有內政部警政署刑事警察局刑
    鑑字第0980000289號鑑驗書1紙、現場照片10張在卷可資佐
    證（見警卷第47至49頁、62頁背面、63頁），而被告所持有
    之手槍擊發子彈後，既可貫穿自小客車車體，足認均具有殺
    傷力，被告乙○○此部分自白核與事實相符，其犯行洵堪認
    定。
二、持槍彈強盜現金100萬元：
  (一)訊據被告乙○○固坦承持上揭改造手槍敲打丁○○頭部，造
    成丁○○受傷，被告戊○○亦坦承於97年12月29日凌晨3時
    46分，駕駛3625-UG自小客車前往「梁家飲料店」後方巷內
    ，並將車子停在健康2街419巷38號旁，惟2人均矢口否認強
    盜犯行，並分別辯稱：
  1.被告乙○○辯稱：丁○○因為與龐占宇，綽號「香瓜」之男
    子有金錢糾紛，「香瓜」現人在大陸，且經濟狀況不好，所
    以拜託我轉告丁○○，請丁○○歸還欠款20萬元，「香瓜」
    約在本案案發前1星期，託人轉交改造手槍1支及子彈6顆給
    我，以防去討債時吃虧。案發當日約半夜1時，我剛好在戊○○公司泡茶，丁○○打電話來約見面，說要討論債務問題
    ，因為之前與丁○○聯絡，丁○○態度都不好，所以接獲電
    話後，就先回家拿出「香瓜」日前託人轉交之槍彈，再回到
    戊○○公司等候。一直等到當日凌晨3時左右，丁○○才來
    電告知再過10分或20分鐘後就會抵達，剛好戊○○也說要回
    家，因此請戊○○開車載我前往「梁家飲料店」赴約，但因
    丁○○誤認見面地點在我位於臺南市○○○街住處，於是我
    再搭乘計程車前往丁○○所在處，之後又搭丁○○座車回到
    「梁家飲料店」。我因顧慮身上攜帶槍枝，怕引來巡邏車注
    意，因而與丁○○邊談邊走進巷內，在巷內時，丁○○一直
    講「香瓜」詐賭，並揚言她車上2名少年仔均為死刑犯，我
    一時氣憤，拿出手槍打丁○○頭部，丁○○用手抵抗還大聲
    呼救，車上那2名少年仔就開車進到巷內，我立刻跑到戊○○車上，要戊○○開車，逃跑過程，我原本要將打開車窗，
    但誤將車門打開，要再關起車門時，槍枝因而走火云云。
  2.被告戊○○辯稱：案發前1日晚上10時左右，乙○○來公司
    找我泡茶，直到案發當日3時左右我要回家時，乙○○要求
    要搭便車到平通路跟朋友說一下話，我載乙○○過去後，應
    乙○○要求在車上等候，約10分鐘，就見乙○○用跑的回到
    車上，說後面有2、3人在追，要我趕快將車開走，後來因我
    對路況不熟，將車開進無尾巷，在踩煞車時，忽然聽到車內
    發出「碰」之響聲，事後乙○○才說是槍枝走火，在案發當
    日，因乙○○身穿外套，我並不知乙○○攜帶槍枝，亦不知
    乙○○與丁○○有何糾紛云云。
  (二)經查：
  1.被告乙○○先以電話與丁○○聯繫，約定13兩安非他命售價
    為100萬元，丁○○因此邀約甲○○，甲○○再邀丙○○合
    資購買等情，業據：
  (1)證人甲○○於本院審理中證述：因我欲向丁○○購買安非他
    命，丁○○剛好沒有毒品，所以才會合購。97年12月28日下
    午，丁○○先打電話約要集資以100萬元購買13兩安非他命
    ，我再連絡丙○○，出資額分別為：我56萬4千元、丙○○
    20 萬元、丁○○23萬6千元，再依出資比例分配安非他命，
    我自己身上有20多萬，加上跟蕭炳鴻借貸之30萬元，湊齊出
    資額後，於97年12月29日獨自開車至永康交流道與丁○○會
    合，並搭乘丁○○座車，由丁○○開車，我坐於副駕駛座，
    一起至奇美醫院與丙○○會合。再由丁○○開車在前，丙○○跟車於後，一同至「永華春天汽車旅館」，丙○○始改搭
    丁○○所駕駛之車輛，並坐於駕駛座後方，我將56萬4千元
    交給丁○○、丙○○將20萬交予我轉交丁○○，丁○○亦將
    23萬6千元拿出來湊在一起後，由丁○○點算確定足夠100萬
    元，丁○○再將金錢放置於1個有提把之紙袋中，由我將該
    紙袋放置於腳邊保管等語明確（見本院卷第168至200頁）。
  (2)另證人丙○○於本院審理中亦證述：我於97年12月28日晚間
    11、12點許與甲○○約定合資購買安非他命，甲○○要我出
    資20萬元，之後我先前往左營向朋友借5萬元，加上自己身
    邊現款，另在臺南下交流道後，隨即至7-11便利商店，持友
    人許曜宗之提款卡提領9萬元，總共湊足20萬元，再前往與
    甲○○約定之臺南市奇美醫院見面。之後甲○○所乘座之車
    輛在前，我跟隨於後，一起前往「永華春天汽車旅館」，再
    改搭丁○○所駕駛之車輛，並坐於駕駛座後方位置，上車後
    將20萬元交予甲○○，由甲○○放置於1個有提把之紙袋後
    ，將紙袋放置於副駕駛座前面等語（見本院卷第202至225頁
    ）。
  (3)再參諸證人蕭鴻炳於偵查中亦具結證稱：我與甲○○有金錢
    往來，若甲○○有需要用錢則會向我借貸，甲○○約於97年
    8、9月間向我借款30萬元，之後陸續償還部分，但又陸續再
    借款，至97年12月仍積欠30萬元未還，我還打電話向甲○○
    催討等語（見偵卷1第176至180頁），堪認證人甲○○證述
    丁○○合資購買安非他命之資金來源等情，並無不實。
  (4)此外，復有中國信託商業銀行股份有限公司98年5月21日函
    送該行自動提款機監視錄影光碟1片、翻拍照片6張、交易明
    細表1紙在卷可證（見偵1卷第253至256頁），足證丙○○於
    97年12月29日確曾至臺南縣永康市○○路○段299號「統一奇
    蹟便利商店」，以提款卡分3次提領，共領款9萬元無訛。再
    由卷附被告乙○○所持用之0000000000號行動電話，與丁○○持用之0000000000號行動電話，自97年12月27日8時48 分
    起，雙方有多次通話紀錄（見偵1卷第245、246頁），足見
    證人甲○○指證此次丁○○邀約合購毒品，均係由丁○○與
    賣方聯繫等情，並非無據。
  2.被告乙○○於案發前1日，即97年12月28日晚間10時許，即
    至被告戊○○位於臺南市○○○街502號之1公司等候，期間
    並多次與丁○○互通電話，至案發當日凌晨3時46分，乙○○接獲丁○○來電後，即單獨前往「永華春天汽車旅館」，
    另被告戊○○則駕車前往「梁家飲料店」後方巷內等候等情
    ，除據：
  (1)被告2人自承：乙○○於97年12月28日晚間10時許即前往戊○○公司，迄至翌日凌晨3時許始離開等語不諱。另參諸卷
    附通聯紀錄（見偵1卷第245、246頁），被告乙○○持用之
    0000000000行動電話，於97年12月29日1時23分、1時47分、
    2時28分、3時9分、3時46分，均曾與丁○○使用之00000000
    00互有通話，且由乙○○行動電話基地台位置均位於同一地
    點即臺南市○○區○○路507之3號18樓，堪認被告乙○○於
    97年12月29日3時9分之前，確如被告2人所稱，均在被告戊○○公司內。
  (2)再由前述通聯紀錄所載，被告乙○○於97年12月29日3時49
    分與丁○○電話聯繫時，基地台位置已移動至臺南市○○區
    ○○里○○路539號，而依被告乙○○所述，此通電話可能
    係前往永華6街住處找不到丁○○，而打電話予丁○○等語
    （見偵2卷第19頁），顯見被告乙○○於97年12月29日3時49
    分已抵達「永華春天汽車旅館」附近（按被告乙○○住處即
    位於「永華春天汽車旅館」附近），而被告乙○○於97年12
    月29日3時46分尚在被告戊○○公司，約3分鐘後即可抵達「
    永華春天汽車旅館」附近，而依被告戊○○以證人身分於本
    院所為證述：自公司前往「梁家飲料店」尚且需費時1至2分
    鐘等語（見本院卷第266頁），衡諸常情，乙○○根本不可
    能於短短3分鐘內，由被告戊○○公司出發至「梁家飲料店
    」，再招呼計程車前往「永華春天汽車旅館」。足認被告乙○○與戊○○係分別前往「永華春天汽車旅館」及「梁家飲
    料店」，被告二人辯稱係一同前往「梁家飲料店」云云，委
    實不足採。
  3.被告乙○○坐上丁○○座車後，即引導丁○○開往「梁家飲
    料店」門口，誘使丁○○攜帶裝有現金100萬元之紙袋，單
    獨與乙○○下車，走向後方防火巷，再伺機強盜，之後隨即
    坐上在旁等候之自小客車逃逸等情，業據：
  (1)證人丁○○於警局指證：97年12月29日3時50分許，到達「
    梁家飲料店」，就看到前門關著，黑人就帶我繞往「梁家飲
    料店」後門防火巷內，稱要從後門進入，不知為何黑人突然
    拿出黑色物品敲打我頭部，致使我不能反抗而搶走紙袋，內
    有一百萬元，之後跑到一部停放在健康2街419巷接應之車號
    3625-UG、白色馬自達自小客車，往建平8街483巷，又掉頭
    沿434巷逃逸等語歷歷（見警卷16頁）。
  (2)再者，證人甲○○於本院審理中亦具結證稱：我們3人於97
    年12月29日凌晨到達「永華春天汽車旅館」後，丁○○與乙○○通電話，我們約等待2、3分鐘後，乙○○從「永華春天
    汽車旅館」旁巷子走出來，頭上戴著1頂棒球棒，上車後乙○○坐於副駕駛座後方位置，由乙○○向丁○○指示道路方
    向，到達「梁家飲料店」後，丁○○將車輛停放於「梁家飲
    料店」門口，鑰匙在於車上，車輛尚未熄火，乙○○說只要
    1 個人進入取安非他命，故由丁○○抱著紙袋隨乙○○走進
    巷子，約莫2分鐘後，我與丙○○聽到丁○○喊叫聲，我即
    刻跳上駕駛座，倒車後右轉即看到1輛白色汽車停在路旁，
    該車車尾朝著我車方向，乙○○則正好已開右側之車門要爬
    上白色汽車，至於是坐上副駕駛座亦或副駕駛座後面之位置
    我未注意看，丁○○此時站在巷口喊叫，我與該白色汽車距
    離約2臺車身長，我見此狀即加速向前追趕等語綦詳（見本
    院卷194至200頁）
  (3)另證人丙○○於本院審理中同亦證稱：當天到「永華春天汽
    車旅館」後，我先上車後，乙○○始坐上丁○○所駕駛之汽
    車，由乙○○引導到「梁家飲料店」，到達後，乙○○堅稱
    只能由丁○○拿錢進入，我與甲○○只好在車上等待，丁○○將汽車鑰匙放在車上，汽車有熄火，丁○○即隨著乙○○
    進入梁家飲料店旁之巷子，我們等沒幾分鐘後即聽聞有人呼
    喊救命，我叫甲○○開車過去，甲○○立刻由副駕駛座跳至
    駕駛座開車，我則坐於右後座之位置，我看到搭載乙○○之
    白色汽車要開走，車尾朝著我車方向，與我車距離約3、4
    個車身等語明確（見本院卷第205至220頁）。
  (4)參以證人即案發現場附近住戶辛○○於本院審理時證稱：97
    年12月29日凌晨我於睡夢中被女子之哀嚎聲驚醒後，因我家
    旁邊設有水銀燈，當天燈有點亮，所以視線良好，從我家2
    樓後面窗戶開窗面對健康2街419巷40弄，因巷子平時均很安
    靜，所以若有尖叫聲、引擎發動聲，均可以清楚分辨，我開
    窗後，先看到女子，有看到一抹影子衝進白色汽車裡，該白
    色汽車原本為靜止狀態，隨後僅有聽到汽車引擎加油聲，「
    呼」一聲車子就開走，沒有聽到汽車發動引擎之聲音，該白
    色色車原本是停放在我家對面牆邊，隨後黑色車子也從平通
    路轉入建平8街等語（見本院卷第232至236頁）；另證人即
    案發現場附近住戶楊乃蓁於偵查中亦證述：97年12月29日凌
    晨，我聽到1名女子尖叫聲，很大聲，且一直哀嚎等語（見
    偵2卷第174、175頁），再再均足認證人甲○○、丙○○證
    述丁○○高聲呼救及被告乙○○坐上在旁接應之白色自小客
    車逃逸等情，並非虛構。
  (5)此外，員警獲報後，隨即於案發當日5時至10時30分許前往
    「梁家飲料店」後方防火巷勘查，當場發覺在地上遺留有紙
    袋碎片1對及被告乙○○所有之帽子1頂、手機1支（見警卷
    第58至68頁臺南市警察局現場勘查卷），核與證人丁○○、
    甲○○及丙○○指稱：丁○○係攜帶1只紙袋隨同被告乙○○進入防火巷等情相符。再者，證人丁○○於遭被告吳榮毆
    打後，受有左顳部頭皮挫傷瘀腫（2X2公分）、右頂部頭皮
    挫傷瘀腫（1X1公分）、左臉頰2道長約1公分之刮傷等傷害
    ，亦有郭綜合醫院診字第159364號診斷證明書1紙在卷可參
    （見警卷第22頁），足證證人丁○○指證案發時遭被告乙○○持不明物品敲打頭部，達無法抗拒之程度等情，核無不實
    。
  (6)至於證人丁○○於警局雖隱瞞集資購買安非他命等情，而指
    稱被強盜之100萬元係要借予黑人云云，惟按告訴人、證人
    之陳述有部分前後不符，或相互間有所歧異時，究竟何者為
    可採，法院仍得本其自由心證予以斟酌，非謂一有不符或矛
    盾，即應認其全部均為不可採信（最高法院74年台上字第15
    99號判例可資參照）。證人丁○○指證被告乙○○強盜100
    萬元現金部分，已有證人甲○○、丙○○、辛○○及楊乃蓁
    之證述，及員警勘查資料、診斷證明書等證據可資擔保丁○○此部分指證之憑信性，揆諸前開判決意旨，自無不予採信
    之理。綜上所述，丁○○等3人所集資之1百萬元確實遭被告
    乙○○持槍強盜洵堪認定。
  4.被告2人逃逸過程中，座車因誤闖無尾巷，為阻止丁○○3人
    追趕，被告乙○○曾開槍嚇阻等情，業據：
  (1)證人甲○○於審理中證述：嗣後該白色汽車開至無尾巷，該
    白色汽車即準備倒車，此時該白色汽車是左側即駕駛座朝著
    我，我車與該白色汽車相關位置呈T字型後，由對方開車門
    持槍開槍後，丙○○即叫我不要追趕，該白色汽車則循原路
    逃逸等語（見本院卷第194至200頁）；另證人丙○○於審理
    中亦證述：我車追趕至無尾巷時，該白色汽車則準備倒車，
    該白色汽車倒車時是副駕駛座朝著我車之方向，從我車右邊
    開走，在該白色汽車已倒車後，我們亦倒車欲再追趕時，就
    聽到槍聲1聲，是乙○○由副駕駛座側打開車門，伸至車外
    手持手槍對我們開槍，我是在車門打開時聽到槍聲，聲響後
    才看見關上車門等語明確（見本院卷第206至223頁）。
  (2)再由員警所製作之「台南市警察局第四分局偵辦乙○○涉嫌
    強盜槍擊現場圖示」（見偵1卷第66頁），被告2人係沿建平
    8 街434巷北往南方向逃逸，經過建平8街後，即為建平8街
    433 巷，此一巷道為無尾巷；另由前述勘查卷所載，員警在
    建平8街432號旁空地發現1顆彈殼，並於3625-UG自小客車右
    前車門內側發現1處疑似子彈射入口及燒灼痕，右前車門外
    側有2處疑似子彈射出口及1處未穿透之撞擊點等情，而觀諸
    3625- UG自小客車右前車門內側及外側所發現之子彈射入口
    及射出口位置，約處於車窗玻璃與車體鈑金交界處，且均位
    於被告乙○○右側，顯見被告乙○○當時係將槍枝平舉在胸
    口附近，並將槍口朝外對準右側，被告乙○○當時既坐於車
    內，面朝前方，如係持槍，槍口應係自然往前方，此一將槍
    口對準右側之舉動顯然蓄意而為，足見被告乙○○當時確有
    要向外並對右側開槍，惟因車輛高速行進間打開車門後控制
    不易，始不慎擊中車門，並非被告乙○○所辯，係槍枝走火
    云云。
  5.被告戊○○就持槍強盜犯行與被告乙○○有犯意聯絡及行為
    分擔
  (1)本案事前負責聯絡及持槍下手強盜者，雖均為被告乙○○，
    就被告戊○○部分，固無直接證據可資證明。惟按認定犯罪
    事實所憑之證據，並不以直接證據為限，即綜合各種間接證
    據，本於推理作用，為認定犯罪事實之基礎，如無違背一般
    經驗法則，尚非法所不許（最高法院44年台上字第702號判
    決可資參照）。
  (2)經查：
  被告乙○○於97年12月29日凌晨3時46分接獲丁○○電話後
    ，即與被告戊○○分別前往「永華春天汽車旅館」及「梁家
    飲料店」，已如前述，且被告戊○○於本院以證人身分接受
    詰問時，亦認為：被告乙○○根本不可能於短短3分鐘內，
    由公司出發至「梁家飲料店」，再由「梁家飲料店」搭計程
    車前往「永華春天汽車旅館」等語（見本院卷第269頁），
    顯見被告2人確係分頭進行，由被告乙○○負責誘騙曾香等
    人前往「梁家飲料店」，被告戊○○則伺機接應。
  證人辛○○於本院已明確指稱：該白色汽車原本為靜止狀態
    ，隨後僅有聽到汽車引擎加油聲，「呼」一聲車子就開走，
    沒有聽到汽車發動引擎的聲音等語（見本院卷第232至236頁
    ），而被告戊○○既供稱：我在健康2街419巷38號旁等候被
    告乙○○約10餘分鐘等語（見偵4卷第82頁），是在長達10
    餘分鐘時間，被告戊○○均未將車子熄火，明顯與常理相違
    ，足見被告戊○○係在旁等候接應。
  另由被告乙○○於偵查中以證人身分證述：直到丁○○確認
    再過10、20分鐘後就到時，我才搭乘計程車回家，取出手槍
    後再到戊○○公司等語（見偵1卷第41頁），然互核被告戊○○於偵查中供述：97年12月28日晚上約10時，一位叫「黑
    人」之友人到公司找我泡茶聊天，隔天凌晨0時左右，「黑
    人」說要去喝酒，但我說在公司泡茶就好，後來「黑人」電
    話響，他開門到門口聽電話，打開門時我隱約看到1個男性
    友人來找他，他們2人聊了約10分鐘後，「黑人」就再進來
    ，繼續下棋，直到凌晨3時30分左右，「黑人」又接到電話
    ，一樣跑出去講，講完後再進來。我跟他說時間很晚了，我
    要回家，他叫我順路載他去平通路，他有約朋友在那邊要講
    幾句話，我想說順路就載他去了等語（見偵4卷第81頁），
    完全未提到在前往平通路之前，被告乙○○曾經離開公司並
    至他處等情節，顯然被告乙○○攜帶至案發現場之槍枝，並
    非在等候丁○○期間中途返家取出，而係至被告戊○○公司
    時即已隨身攜帶。再者，被告戊○○雖否認於被告乙○○毆
    打曹香棋後，曾看見乙○○攜帶任何槍枝上車云云，且被告
    乙○○於本院復供述：上車後，槍枝原本放在褲子口袋裡云
    云（見本院卷1第30頁），惟由被告乙○○持槍強盜100萬元
    得手後，立即快步奔向被告戊○○座車，在此分秒必爭之際
    ，被告乙○○豈會有多餘時間，可將槍枝放回褲袋，顯見被
    告乙○○係攜槍上車。被告戊○○見乙○○攜帶槍枝，慌張
    逃回車上，竟與之呼應，驅車加速逃逸，事後亦未立即報案
    ，所為與常情相違。
  綜合前述被告戊○○種種違反常理之舉，堪認被告戊○○對
    持槍強盜之計劃，不但事先已知情，更進而參與接應之行為
    ，核與共犯之要件相符。
  6.被告2人均矢口否認犯行，並分別辯稱：
  (1)被告乙○○辯稱：我本來是想約丁○○至朋友黃冠霖（綽號
    「小仔」）、江宗原（綽號「阿原」）位於臺南市○○○街
    419 巷40弄3號住處與丁○○談判債務，因「小仔」他們晚
    上多會在該處喝酒，人較多云云。惟依證人黃冠霖於偵查中
    證述：我於96年11月間曾住過臺南市○○○街419巷3號，我
    因經營酒吧，通常均在凌晨5點許始回到住處，我只會在下
    午時段於住處1樓泡茶，偶爾或酒吧生意不佳時，始會與朋
    友在家喝酒聊天至凌晨3、4點許，但乙○○都是在下午時段
    來找「阿原」，乙○○若有來找「阿原」，只會在外面等，
    未曾見過乙○○進入屋，我在97年7月以後即未再見過乙○○，且與乙○○互動不多，我於97年11月21日搬離該處所時
    ，並未通知乙○○等語（見偵2卷第147至149、166至170頁
    ），顯見並無被告乙○○所辯，「小仔」等人晚上會有人在
    該地點喝酒，人較多云云。況且，倘若被告乙○○供稱：已
    由戊○○搭載至「梁家飲料店」等情屬實，而被告戊○○又
    已將車輛停放於黃冠霖住處斜前方，理應知悉黃冠霖住處並
    無人在該處飲酒，無人可加以助勢，竟又多此一舉至「永華
    春天汽車旅館」，將丁○○等人帶回「梁家飲料店」，顯見
    被告乙○○所辯不僅不合理，無足採信，反適足以證明被告
    2人蓄意將丁○○等人誘騙至夜晚較無人跡出沒之偏僻暗巷
    ，以利其等強盜之犯行。
  (2)被告戊○○雖辯稱：若與乙○○共謀持槍強盜丁○○之財物
    ，應不會開自己座車前往現場接應乙○○云云。惟查：當日
    被告戊○○所駕駛之車牌號碼3625-UG號車自小客車，車輛
    之所有人為鄭林秀琴，有車籍基本資料查詢在卷可稽（見警
    卷第38頁），再依證人己○○即戊○○之妹於警詢中陳稱，
    該車係伊之乾媽鄭林秀琴所購買，並登記於其名下，購買後
    交予伊使用，大部份之時間伊將該車交予戊○○使用等語（
    見警卷第29、30頁），顯見該車之車主並非被告戊○○本人
    。況且，被告乙○○誘使丁○○等人前來時，係引導丁○○
    將座車停放在東西向之臺南市○○路469號「梁家飲料店」
    前，且車頭朝東，而被告戊○○則係事先將車停放在南北向
    之臺南市○○○街419巷38號前，車頭朝南，且未熄火，而丁○○之座車如要進入被告戊○○車輛停放處，尚需倒車，才
    能右轉進入巷內，此時被告2人大可乘機逃之夭夭，被告2人
    將2輛車區隔開，以利脫逃之用意彰彰甚明，被告2人既自認
    可順利脫逃，則被告戊○○以自身車輛為接應，並無何違反
    常理之處，被告戊○○此部分辯稱，尚無法資為其有利之認
    定。本案被告乙○○、戊○○共同持槍強盜犯行，事證明確
    ，洵堪認定。
三、論罪科刑
  (一)核被告乙○○所為犯罪事實欄一(一)行為，係犯槍砲彈藥管制
    條例第8條第4款未經許可持有可發射子彈具有殺傷力之改造
    手槍罪、同條例第12條第4款未經許可持有子彈罪；被告乙○○與被告戊○○所為犯罪事實欄一(二)行為，被告乙○○係
    犯刑法第330條第1項加重強盜罪，被告戊○○則係犯刑法第
    330條第1項加重強盜罪、及槍砲彈藥管制條例第8條第4款未
    經許可持有可發射子彈具有殺傷力之改造手槍罪、同條例第
    12條第4款未經許可持有子彈罪。
  (二)被告乙○○、戊○○就如犯罪事實欄一(二)之犯行，有犯意聯
    絡及行為分擔，且參照最高法院97年度臺上3997號判決意旨
    ：「關於未經許可持有槍枝、子彈罪之成立，所謂『持有』
    ，並非必須親自對該槍、彈實行管領行為為必要，如以共同
    犯罪之意思，事先有犯意之合致，而由其中一部分人對該槍
    、彈實行占有、管領行為者，仍應論以該未經許可持有槍、
    彈罪之共同正犯，是以均應論以共同正犯」，被告戊○○推
    由被告乙○○持槍強盜之犯行，被告2人均應論以共同正犯
    。
  (三)被告乙○○就犯罪事實欄一(一)之犯行，係以一行為而持有可
    發射子彈具有殺傷力之改造手槍1支、子彈6顆，同時觸犯槍
    砲彈藥管制條例第8條第4項、第12條第4項兩罪名，為想像
    競合犯，應從一重之未經許可持有可發射子彈具殺傷力改造
    手槍罪論斷。被告乙○○就犯罪事實一(二)，雖係與同案被告
    戊○○共同持槍彈強盜，然參酌最高法院86年度台上字第74
    08號意旨：「無故持有槍砲或彈藥，係屬繼續犯，為實質上
    一罪，其前後之持有行為，不容予以割裂而論為數罪」，是
    被告乙○○在其持有槍彈行為繼續中所為持槍彈強盜犯行，
    自不得於刑法第330條第1項罪名外，另又論以違反槍砲彈藥
    管制條例第8條第4項、第12條第4項兩罪名。另被告戊○○
    就犯罪事實一(二)，係以1行為而持有可發射子彈具有殺傷力
    之改造手槍1支、子彈6顆，同時觸犯違反槍砲彈藥管制條例
    第8條第4項、第12條第4項兩罪名，又被告戊○○推由同案
    被告乙○○持有槍彈並強盜之犯行，「持有槍彈」及「強盜
    」行為同時進行，難以區分，符合社會一般人對於「單一行
    為」之概念，故認被告戊○○所犯上開罪名係1行為觸犯3罪
    名，屬想像競合，應從一重依刑法第330第1項之罪處斷。
  (四)被告乙○○自97年12月22日起即非法持有本案之改造手槍及
    子彈6顆，其違反槍砲彈藥刀械管制條例罪犯罪已完成，嗣
    於持有行為繼續中，於97年12月29日，始另行起意持槍為強
    盜犯行，其非法持有槍、彈罪與加重強盜罪，即應分論併罰
    。再按犯強盜罪，於實施強暴行為之過程中，如別無傷害之
    故意，僅因拉扯致被害人受有傷害，乃施強暴之當然結果，
    不另論傷害罪（最高法院91年度臺上1441號判決意旨參照）
    ，則被告乙○○、戊○○就加重強盜之過程中，雖有對被害
    人丁○○所為之傷害行為，惟其等之強盜行為業已著手實施
    ，則所為強暴、脅迫等非法方法傷害丁○○之行為，應包括
    在強盜行為之內，不另論傷害罪。另被告乙○○、戊○○於
    強盜行為後，因被害人追趕又持槍發射子彈，以嚇阻被害人
    追趕，為防護贓物、脫免逮捕之行為，屬不罰之後行為，不
    另論罪。
  (五)被告乙○○有如事實欄所載之前科紀錄等情，有臺灣高等法
    院被告前案紀錄表1份在卷可稽，其於5年內故意再犯有期徒
    刑以上之罪，應依刑法第47條第1項規定論以累犯，並依法
    加重其刑。
  (六)爰審酌被告乙○○、戊○○有多項前科，素行已然不佳，且
    均正值年輕力壯，不思以正途取財，竟持槍強盜，為達目的
    ，又毆傷被害人，及開槍示警，惡性重大，手段亦屬兇狠，
    並造成被害人損失達100萬元之鉅，被告乙○○未經許可持
    有改造手槍1支及子彈6顆，更進而挾槍自重，任意滋事，對
    社會治安危害甚大，被告2人犯後對於強盜犯行均避重就輕
    ，未見絲毫悔意，殊屬不該，及被告乙○○對持有槍枝及子
    彈部分已坦認犯行等一切情狀，分別量處如主文所示之刑，
    並就被告乙○○併科罰金部分諭知易服勞役之折算標準及定
    其應執行刑。
  (七)有關扣案及未扣案物品：
  (1)未扣案之可發射子彈具殺傷力之改造手槍1支及子彈4顆，因
    尚無積極證據足資證明業已滅失，且屬違禁物，復與被告乙○○、戊○○本案犯行有直接關係，不問屬於犯罪行為人與
    否，應依刑法第38條第1項第1款規定宣告沒收（最高法院89
    年度臺上字第5605號判決意旨參照）。至於被告乙○○已擊
    發之子彈2顆，及扣案之擊發後遺留現場之彈殼、彈頭碎片
    各1顆，因射擊後均已裂解變形，不具殺傷力，均非屬違禁
    物，爰均不予宣告沒收。
  (2)扣案手機1具（含通話晶片0000000000號），為被告乙○○
    所有，業據其供明在卷，且為被告乙○○資以誘騙丁○○遂
    行強盜犯行，應依刑法第38條第1項第2款宣告沒收。
  (3)另扣案第2級毒品安非他命1小包（毛重0.4克），因與本案
    持有可發射子彈具殺傷力之改造手槍、加重強盜罪無關，參
    酌最高法院94年度臺上字第240號判決意旨：「被告經法院
    為有罪之科刑判決或免刑判決時，案內之違禁物或查獲之毒
    品，不問檢察官有無聲請宣告沒收，依主刑與從刑不可分之
    原則，法院即應依法宣告沒收，惟從刑既係附隨於主刑，若
    扣押之違禁物或查獲之毒品，與被告本案所犯並經法院諭知
    有罪者全然無關，該扣押之違禁物或查獲之毒品即不得於該
    有罪判決之主刑下宣告沒收」，故不另為沒收銷燬之宣告。
    又扣案帽子1頂雖為被告乙○○所有，惟與犯罪無關，亦不
    為沒收之諭知。
  (八)公訴意旨雖以被告乙○○有犯罪習性，而聲請對被告乙○○
  宣告強制工作，惟按「保安處分係針對受處分人將來之危險性
  所為之處置，以達教化、治療之目的，為刑罰之補充制度。我
  國現行刑法採刑罰與保安處分雙軌制，係在維持行為責任之刑
  罰原則下，為協助行為人再社會化之功能，以及改善行為人潛
  在之危險性格，期能達成根治犯罪原因、預防犯罪之特別目的
  。是保安處分中之強制工作，旨在對嚴重職業性犯罪及欠缺正
  確工作觀念或無正常工作因而犯罪者，強制其從事勞動，學習
  一技之長及正確之謀生觀念，使其日後重返社會，能適應社會
  生活。刑法第90條第1項規定：有犯罪之習慣或以犯罪為常業
  或因遊蕩或懶惰成習而犯罪者，得於刑之執行完畢或赦免後，
  令入勞動場所，強制工作。即係本於保安處分應受比例原則之
  規範，使保安處分之宣告，與行為人所為行為之嚴重性、行為
  人所表現之危險性及對於行為人未來行為之期待性相當之意旨
  而制定，而由法院視行為人之危險性格，決定應否令入勞動處
  所強制工作，以達預防之目的」（最高法院94年台上字第6519
  號判決可資參照）。而由被告乙○○前案紀錄表所載，被告乙○○前所犯之懲治盜匪制條例等罪，並非於密切接近之時間內
  ，一再犯案，且被告乙○○於本案強盜財物之次數僅有1次，
  尚不足使認定被告乙○○有嚴重犯罪習慣或欠缺正確工作觀念
  ，是衡諸比例原則，應認被告乙○○所為尚無庸為強制工作之
  諭知。另公訴意旨雖對被告乙○○加重強盜罪部份具體求刑有
  期徒刑12年，並定其應執行之刑為有期徒刑15年，然本院審上
  情，仍認以主文所示刑度較為適當，附此敘明。
據上論斷，應依刑事訴訟法第299條第1項前段，槍砲彈藥刀械管
制條例第8條第4項、第12條第4項，刑法第11條前段、第28條、
第330條第1項、第47條第1項、第51條第5款、第55條、第42條第
3項、第38條第1項第1、2款，判決如主文。
本件經檢察官庚○○到庭執行職務。
中    華    民    國    98    年    12    月    10    日
          刑事第五庭    審判長法  官  張瑛宗
                              法  官  鍾邦久
                              法  官  包梅真
以上正本證明與原本無異。
如不服本判決應於收受本判決後10日內向本院提出上訴書狀，並
應敘述具體理由。其未敘述上訴理由者，應於上訴期間屆滿後20
日內向本院補提理由書狀（均須按他造當事人之人數附繕本）「
切勿逕送上級法院」。
                              書記官  李淑秋
中    華    民    國    98    年    12    月    10    日
附錄本案論罪科刑法條全文
槍砲彈藥刀械管制條例第8條：
未經許可，製造、販賣或運輸鋼筆槍、瓦斯槍、麻醉槍、獵槍、
空氣槍或第4條第1項第1款所定其他可發射金屬或子彈具有殺傷
力之各式槍砲者，處無期徒刑或5年以上有期徒刑，併科新臺幣1
千萬元以下罰金。
未經許可，轉讓、出租或出借前項所列槍枝者，處5年以上有期
徒刑，併科新臺幣1千萬元以下罰金。
意圖供自己或他人犯罪之用，而犯前二項之罪者，處無期徒刑或
7年以上有期徒刑，併科新臺幣1千萬元以下罰金。
未經許可，持有、寄藏或意圖販賣而陳列第1項所列槍枝者，處3
年以上10年以下有期徒刑，併科新臺幣700萬元以下罰金。
第 1 項至第 3 項之未遂犯罰之。
槍砲彈藥刀械管制條例第12條：
未經許可，製造、販賣或運輸子彈者，處1年以上7年以下有期徒
刑，併科新台幣500萬元以下罰金。
未經許可，轉讓、出租或出借子彈者，處6月以上5年以下有期徒
刑，併科新台幣300萬元以下罰金。
意圖供自己或他人犯罪之用，而犯前二項之罪者，處3年以上10
年以下有期徒刑，併科新台幣700萬元以下罰金。
未經許可，持有、寄藏或意圖販賣而陳列子彈者，處5年以下有
期徒刑，併科新台幣300萬元以下罰金。
第 1 項至第 3 項之未遂犯罰之。
中華民國刑法第330條：
（加重強盜罪）
犯強盜罪而有第321條第1項各款情形之一者，處7年以上有期徒
刑。
前項之未遂犯罰之。


司法院資訊處製作；財團法人民間司法改革基金會備份。
